A:Curtius-Picht - [Bestand, Archiv, Familienarchiv]
A:Curtius-Picht - [Bestand, Archiv, Familienarchiv]
- A:Curtius-Picht°Picht, Greda - [Kryptobestand, Nachlass], Deutsches Literaturarchiv Marbach, Archiv; Picht, Greda (1889-1971); A:Curtius-Picht°Picht, Greda
  - Picht, Werner an Picht, Greda [Briefe], 1908-1964; Deutsches Literaturarchiv Marbach, Archiv; HS.2013.0024.00341; Darauf: Schweitzer, Albert an Picht, Greda [Briefe]; 2 Kt., 2 Telegr. 4 Bl.
    - Schweitzer, Albert an Picht, Greda [Briefe], 26.09.1955; Deutsches Literaturarchiv Marbach, Archiv; HS.2013.0024.00341; Auf: Picht, Werner an Picht, Greda [Briefe]; 1 Kt.
  - Rautenstrauch, Lilla Susanne an Picht, Greda [Briefe], 1912-1921; Deutsches Literaturarchiv Marbach, Archiv; HS.2013.0024.00342; 3 Br. 3 Bl.
    Straßburg; Baden-Baden
  - Vulpinus, Theodor an Picht, Greda [Briefe], ohne Datum; Deutsches Literaturarchiv Marbach, Archiv; HS.2013.0024.00343; 1 Viskt.
    Vulpinus, Theodor (1844-1910) [mutmaßlich]; Picht, Greda (1889-1971)
  - Reps, Albert an Picht, Greda [Briefe], ohne Datum; Deutsches Literaturarchiv Marbach, Archiv; HS.2013.0024.00344; 1 Bl.
    Reps, Albert; Picht, Greda (1889-1971)
  - Rosenstock-Huessy, Eugen an Picht, Greda [Briefe], 1917-1920; Deutsches Literaturarchiv Marbach, Archiv; HS.2013.0024.00345; 5 Br. 20 Bl.
    Rosenstock-Huessy, Eugen (1888-1973) [mutmaßlich]; Picht, Greda (1889-1971)
    Stuttgart; ohne Ort
  - Rychner, Max an Picht, Greda [Briefe], 13.06.1927; Deutsches Literaturarchiv Marbach, Archiv; HS.2013.0024.00346; 1 Bl.
    Rychner, Max (1897-1965); Picht, Greda (1889-1971)
  - Salin, Edgar an Picht, Greda [Briefe], 1918[ca.]; Deutsches Literaturarchiv Marbach, Archiv; HS.2013.0024.00347; 2 Br. 2 Bl.
    Salin, Edgar (1892-1974); Picht, Greda (1889-1971)
  - Schoeller, Lili an Picht, Greda [Briefe], 01.12.1964; Deutsches Literaturarchiv Marbach, Archiv; HS.2013.0024.00348; 1 Bl.
    Schoeller, Lili; Picht, Greda (1889-1971)
  - Technau, Werner an Picht, Greda [Briefe], 09.09.1926; Deutsches Literaturarchiv Marbach, Archiv; HS.2013.0024.00349; 2 Bl.
    Technau, Werner; Picht, Greda (1889-1971)
  - Valckenberg, Lili an Picht, Greda [Briefe], 1910; Deutsches Literaturarchiv Marbach, Archiv; HS.2013.0024.00350; 2 Bl.
    Valckenberg, Lili; Picht, Greda (1889-1971)
  - Wegele, Dora an Picht, Greda [Briefe], 1909-1912; Deutsches Literaturarchiv Marbach, Archiv; HS.2013.0024.00351; 2 Br. 4 Bl.
    Wegele, Dora; Picht, Greda (1889-1971)
    Darmstadt; ohne Ort
  - Weizsäcker, Viktor von an Picht, Greda [Briefe], 02.06.1920; Deutsches Literaturarchiv Marbach, Archiv; HS.2013.0024.00352; 1 Bl.
    Weizsäcker, Viktor von (1886-1957); Picht, Greda (1889-1971)
  - Wendelstadt, Edit an Picht, Greda [Briefe], 1921-1926; Deutsches Literaturarchiv Marbach, Archiv; HS.2013.0024.00353; 3 Br. 6 Bl.
    Wendelstadt, Edit; Picht, Greda (1889-1971)
  - Wendelstadt, Hans an Picht, Greda [Briefe], 1953-1954; Deutsches Literaturarchiv Marbach, Archiv; HS.2013.0024.00354; 4 Br. 4 Bl.
    Freiburg im Breisgau; Riederalp
  - Unbekannte an Picht, Greda [Briefe], 1900-1957[ca.]; Deutsches Literaturarchiv Marbach, Archiv; HS.2013.0024.00355; 21 Br., 9 Kt., 1 Telegr. 33 Bl. Teilw. unvollst.
    Unbekannte; Picht, Greda (1889-1971)
    Rohrbach; Oberkirch (Baden); Straßburg; Berlin; Surrey; Freiburg im Breisgau; Hinterzarten; Hamburg; Frankfurt am Main; ohne Ort
  - Verschiedene an Picht, Greda [Briefe], 1904-1969; Deutsches Literaturarchiv Marbach, Archiv; HS.2013.0024.00356; 1 Mappe
    Hinterzarten; Offenbach; München; Basel; Teplitz-Schönau; Florenz; London; Göttingen; ohne Ort
  - Curtius, Dora an Picht, Greda [Briefe], 1900-1909; Deutsches Literaturarchiv Marbach, Archiv; HS.2013.0024.00357; 21 Br., 3 Kt. 26 Bl.
    Curtius, Dora (1854-1931); Picht, Greda (1889-1971)
  - Curtius, Dora an Picht, Greda [Briefe], 1919-1929; Deutsches Literaturarchiv Marbach, Archiv; HS.2013.0024.00358; 23 Br., 2 Kt. 45 Bl.
  - Curtius, Dora an Picht, Greda [Briefe], ohne Datum; Deutsches Literaturarchiv Marbach, Archiv; HS.2013.0024.00359; 19 Br. 23 Bl. Teilw. unvollst.
  - DuBos, Charles an Picht, Greda [Briefe], 1930-1933; Deutsches Literaturarchiv Marbach, Archiv; HS.2013.0024.00360; 17 Br., 1 Telegr. 37 Bl.
    DuBos, Charles (1882-1939); Picht, Greda (1889-1971)
    Fribourg; Versailles; Bonn; Genf; Paris
  - Picht, Barbara an Picht, Greda [Briefe], 1962-1969[ca.]; Deutsches Literaturarchiv Marbach, Archiv; HS.2013.0024.00361; 28 Br. 46 Bl.
    Picht, Barbara; Picht, Greda (1889-1971)
    Paris; Straßburg; ohne Ort
  - Picht, Georg an Picht, Greda [Briefe], 1955-1964[ca.]; Deutsches Literaturarchiv Marbach, Archiv; HS.2013.0024.00362; 9 Br.,1 Telegr. 13 Bl. Mit 1 Umschl.
    Rom; Athen; Hinterzarten; ohne Ort
  - Picht, Werner an Picht, Greda [Briefe], 1955; Deutsches Literaturarchiv Marbach, Archiv; HS.2013.0024.00363; 7 Br., 1 Kt. 1 Telegr. 9 Bl.
    Tübingen; Reichenau; Hinterzarten; Oderen
  - Picht, Werner an Picht, Greda [Briefe], 1956; Deutsches Literaturarchiv Marbach, Archiv; HS.2013.0024.00364; 24 Br. 24 Bl.
    Freiburg im Breisgau; Hinterzarten; Palisse
  - Picht, Werner an Picht, Greda [Briefe], 1957-1964[ca.]; Deutsches Literaturarchiv Marbach, Archiv; HS.2013.0024.00365; 6 Br., 1 Kt., 1 Telegr. 8 Bl.
    Freiburg im Breisgau; Oderen; ohne Ort
  - Picht-Axenfeld, Edith an Picht, Greda [Briefe], 1952-1968; Deutsches Literaturarchiv Marbach, Archiv; HS.2013.0024.00366; 22 Br., 1 Telegr. 31 Bl.
    Düsseldorf; Hinterzarten; Frankfurt am Main; Arnoldshain; Marlboro
  - Wendelstadt-Picht, Ernst Andreas an Picht, Greda [Briefe], 1952-1957; Deutsches Literaturarchiv Marbach, Archiv; HS.2013.0024.00367; 45 Br., 1 Kt., 1 Telegr. 52 Bl.
    Wendelstadt-Picht, Ernst Andreas (1917-1995); Wendelstadt-Picht, Daniela; Picht, Greda (1889-1971)
    Hinterzarten; Berlin; Bremen; Düsseldorf; Münster (Westf); Hildesheim; Ingelheim am Rhein
  - Picht, Christoph an Picht, Greda [Briefe], 1961-1964; Deutsches Literaturarchiv Marbach, Archiv; HS.2013.0024.00368; 1 Mappe
    Picht, Christoph; Picht, Clemens; Picht, Gabriele; Picht, Johannes; Picht, Maria Elisabeth; Picht, Greda (1889-1971)
    Freiburg im Breisgau; Thumersbach; Hinterzarten; ohne Ort
  - Verschiedene an Picht, Greda [Briefe], 1933; Deutsches Literaturarchiv Marbach, Archiv; HS.2013.0024.00369; 8 Br. 8 Bl.
    Zürich; Berlin; Heidelberg; ohne Ort
  - Verschiedene an Picht, Greda [Briefe], 1909-1911; Deutsches Literaturarchiv Marbach, Archiv; HS.2013.0024.00370; 1 Mappe
    Heidelberg; Leipzig; Berlin; Colmar; Straßburg; Bonn; Thann; ohne Ort
  - Picht, Greda: Abjurations-Urkunde [Dokumente], Deutsches Literaturarchiv Marbach, Archiv; HS.2013.0024.00371; 1 Bl.
  - Picht, Greda: Radfahrkarte [Dokumente], Deutsches Literaturarchiv Marbach, Archiv; HS.2013.0024.00372; 1 Bl.
  - Picht, Greda: Immatrikulationsbescheinigung [Dokumente], Deutsches Literaturarchiv Marbach, Archiv; HS.2013.0024.00373; 1 Bl.
  - Picht, Greda: Konvolut Impfscheine [Dokumente], Deutsches Literaturarchiv Marbach, Archiv; HS.2013.0024.00374; 2 Bl.
  - Picht, Greda: Konvolut Schulzeugnisse [Dokumente], Deutsches Literaturarchiv Marbach, Archiv; HS.2013.0024.00375; 3 Bl.
  - Picht, Greda: Mitgliedskarte der Sing-Akademie, Berlin [Dokumente], Deutsches Literaturarchiv Marbach, Archiv; HS.2013.0024.00376; 1 Bl.
  - Picht, Greda: Reisepass [Dokumente], Deutsches Literaturarchiv Marbach, Archiv; HS.2013.0024.00377
  - Picht, Greda: Strafzettel [Dokumente], Deutsches Literaturarchiv Marbach, Archiv; HS.2013.0024.00378; 1 Bl.
  - Picht, Greda: Verlobungsanzeige [Dokumente], Deutsches Literaturarchiv Marbach, Archiv; HS.2013.0024.00379; 2 Bl.
  - Picht, Werner: Konvolut Gedichte [Gedichte], Deutsches Literaturarchiv Marbach, Archiv; HS.2013.0024.00380; 3 Bl.
  - Unbekannt: Konvolut Bibelabschriften [Verschiedenes. Mitschriften], Deutsches Literaturarchiv Marbach, Archiv; HS.2013.0024.00381; 7 Bl.
  - Unbekannt: Goetheabschrift [Verschiedenes. Mitschriften], Deutsches Literaturarchiv Marbach, Archiv; HS.2013.0024.00382; 1 Bl.
  - Picht, Werner: Bibelabschrift [Verschiedenes. Mitschriften], Deutsches Literaturarchiv Marbach, Archiv; HS.2013.0024.00383; 1 Bl.
  - Curtius, Friedrich an Erlach-Hindelbank, Sophie von [Briefe], 1886; Deutsches Literaturarchiv Marbach, Archiv; HS.2013.0024.00384; 1 Bl. Mit 1 Umschl.
    Curtius, Friedrich (1851-1933); Erlach-Hindelbank, Sophie von (1820-1912)
  - Erlach-Hindelbank, Greda von an Picht, Georg [Briefe], Deutsches Literaturarchiv Marbach, Archiv; HS.2013.0024.00385; 1 Bl.
  - Erlach-Hindelbank, Greda von an Picht, Werner [Briefe], 26.09.1927; Deutsches Literaturarchiv Marbach, Archiv; HS.2013.0024.00386; 1 Bl.
    Erlach-Hindelbank, Greda von (1858-1939); Picht, Werner (1887-1965)
    Oberhofen
  - Curtius, Louise an Curtius, Friedrich [Briefe], 17.09.1889; Deutsches Literaturarchiv Marbach, Archiv; HS.2013.0024.00387; 1 Bl.
    Curtius, Louise (1857-1919); Curtius, Friedrich (1851-1933) [mutmaßlich]
  - Picht, Georg an Picht, Werner [Briefe], 1929-1961; Deutsches Literaturarchiv Marbach, Archiv; HS.2013.0024.00388; 2 Br. 2 Bl.
  - Picht, Georg an Unbekannt [Briefe], 30.05.1955; Deutsches Literaturarchiv Marbach, Archiv; HS.2013.0024.00389; 1 Bl. Abschr. Fragment
    Picht, Georg (1913-1982); Unbekannt
    Rom
  - Picht, Stefan an Picht, Werner [Briefe], 20.06.1937; Deutsches Literaturarchiv Marbach, Archiv; HS.2013.0024.00390; 1 Bl.
    Picht, Stefan (1919-1939); Picht, Werner (1887-1965)
  - Picht, Werner an Curtius, Friedrich [Briefe], 06.07.1919; Deutsches Literaturarchiv Marbach, Archiv; HS.2013.0024.00391; 1 Bl.
  - Picht, Werner an DuBos, Charles [Briefe], 1935; Deutsches Literaturarchiv Marbach, Archiv; HS.2013.0024.00392; 2 Br. 2 Bl.
    Picht, Werner (1887-1965); DuBos, Charles (1882-1939)
  - Picht, Werner an Graubner, Bertram [Briefe], 27.04.1909; Deutsches Literaturarchiv Marbach, Archiv; HS.2013.0024.00393; 1 Kt.
    Picht, Werner (1887-1965); Graubner, Bertram
  - Picht, Werner an Lepsius, Sabine [Briefe], 25.09.1910; Deutsches Literaturarchiv Marbach, Archiv; HS.2013.0024.00394; 1 Bl.
    Picht, Werner (1887-1965); Lepsius, Sabine (1864-1942)
  - Picht, Werner an Curtius, Olympia [Briefe], ohne Datum; Deutsches Literaturarchiv Marbach, Archiv; HS.2013.0024.00395; 1 Kt.
    Picht, Werner (1887-1965); Curtius, Olympia (1887-1979)
  - Picht-Axenfeld, Edith an Picht, Georg [Briefe], 1956-1968; Deutsches Literaturarchiv Marbach, Archiv; HS.2013.0024.00396; Darin: Wendelstadt-Picht, Daniela an Picht, Georg [Briefe]; 7 Br. 9 Bl.
    Picht-Axenfeld, Edith (1914-2001); Picht, Georg (1913-1982) [mutmaßlich]
    - Wendelstadt-Picht, Daniela an Picht, Georg [Briefe], ohne Datum; Deutsches Literaturarchiv Marbach, Archiv; HS.2013.0024.00396; In: Picht-Axenfeld, Edith an Picht, Georg [Briefe]; 1 Bl.
      Wendelstadt-Picht, Daniela; Picht, Georg (1913-1982) [mutmaßlich]
  - Pollard, ... an Picht, Werner [Briefe], 12.11.1908; Deutsches Literaturarchiv Marbach, Archiv; HS.2013.0024.00397; 1 Bl.
    Pollard, ...; Picht, Werner (1887-1965)
    Richmond
  - Way, Albert an Picht, Werner [Briefe], 26.01.1912; Deutsches Literaturarchiv Marbach, Archiv; HS.2013.0024.00398; 1 Bl.
    Way, Albert; Picht, Werner (1887-1965) [mutmaßlich]
    Oxford
  - Weizmann, Julius an Wendelstadt, Hans [Briefe], 20.03.1923; Deutsches Literaturarchiv Marbach, Archiv; HS.2013.0024.00399; 1 Kt.
    Weizmann, Julius [mutmaßlich]; Wendelstadt, Hans (1889-1969)
  - Weizsäcker, Viktor von an Picht, Georg [Briefe], 06.07.1925; Deutsches Literaturarchiv Marbach, Archiv; HS.2013.0024.00400; 1 Bl. Abschr.
    Weizsäcker, Viktor von (1886-1957); Picht, Georg (1913-1982) [mutmaßlich]
    Wasserburg
  - Wendelstadt-Picht, Ernst Andreas an Curtius, Friedrich [Briefe], ohne Datum; Deutsches Literaturarchiv Marbach, Archiv; HS.2013.0024.00401; 1 Bl.
  - Wendelstadt-Picht, Ernst Andreas an Picht, Georg [Briefe], 15.11.1923; Deutsches Literaturarchiv Marbach, Archiv; HS.2013.0024.00402; 1 Bl. Diktiert
    Wendelstadt-Picht, Ernst Andreas (1917-1995); Picht, Georg (1913-1982) [mutmaßlich]
  - Wölfinger, ... an Picht, Werner [Briefe], 01.11.1939; Deutsches Literaturarchiv Marbach, Archiv; HS.2013.0024.00403; Dabei: Artmann, ...: Bericht über den Tod des Fahnenjunkers Stefan Picht [Verschiedenes]; 1 Bl.
    Wölfinger, ...; Picht, Werner (1887-1965)
    - Artmann, ...: Bericht über den Tod des Fahnenjunkers Stefan Picht [Verschiedenes], Deutsches Literaturarchiv Marbach, Archiv; HS.2013.0024.00403; Bei: Wölfinger, ... an Picht, Werner [Briefe]; 1 Bl.
      Artmann, ...
  - Unbekannt an Unbekannt [Briefe], 01.01.1956; Deutsches Literaturarchiv Marbach, Archiv; HS.2013.0024.00404; 1 Bl.
    Unbekannt; Unbekannt
  - Unbekannt an Chabannes, Agnès de [Briefe], 02.01.1957; Deutsches Literaturarchiv Marbach, Archiv; HS.2013.0024.00405; 2 Bl. Mit 1 Umschl.
  - Unbekannt an Curtius, Friedrich [Briefe], 16.08.1906; Deutsches Literaturarchiv Marbach, Archiv; HS.2013.0024.00406; 1 Kt.
    Unbekannt; Curtius, Friedrich (1851-1933) [mutmaßlich]
  - Unbekannt an Erlach-Hindelbank, Greda von [Briefe], 1883-1884; Deutsches Literaturarchiv Marbach, Archiv; HS.2013.0024.00407; 2 Briefe 2 Blatt; Enstehungsort laut Vorlage u.a.: Blankenberghe
    Unbekannt; Erlach-Hindelbank, Greda von (1858-1939)
    Blankenberge; ohne Ort
  - Unbekannt an Unbekannt [Briefe], 1906[ca.]; Deutsches Literaturarchiv Marbach, Archiv; HS.2013.0024.00408; 2 Br. 2 Bl.
  - Verschiedene an Chabannes, Blanche de [Briefe], 1957-1972; Deutsches Literaturarchiv Marbach, Archiv; HS.2013.0024.00409; 1 Mappe
    Gstaad; Oldenburg; Moulins; Paris; Flers-de-l'Orne; Nesle; Paray-le-Monial
  - Marwitz, Erika von der an Picht, Greda [Briefe], 1953-1968; Deutsches Literaturarchiv Marbach, Archiv; HS.2013.0024.00410; 2 Br. 4 Bl.
    Marwitz, Erika von der; Picht, Greda (1889-1971)
  - Wendelstadt-Picht, Ernst Andreas an Picht, Greda [Briefe], ohne Datum; Deutsches Literaturarchiv Marbach, Archiv; HS.2013.0024; 1 Blatt
- A:Curtius-Picht°Schweitzer, Albert - [Kryptobestand, Archiv], Deutsches Literaturarchiv Marbach, Archiv; Schweitzer, Albert (1875-1965); A:Curtius-Picht°Schweitzer, Albert
  Kryptobestand; Archiv
  - Schweitzer, Albert: Konvolut Predigen [Prosa], 1904-1908; Deutsches Literaturarchiv Marbach, Archiv; HS.2013.0024.00584; 3 Hefte zzgl. 9 Bl.
    Schweitzer, Albert (1875-1965)
  - Schweitzer, Albert: Rede Albert Schweitzers bei der Feierstunde in der Albert Schweitzer-Schule Hamburg am 3. Oktober 1959 [Prosa], Deutsches Literaturarchiv Marbach, Archiv; HS.2013.0024.00585; 3 Bl. Durchschl.
  - Schweitzer, Albert an Picht, Greda [Briefe], 1904-1965; Deutsches Literaturarchiv Marbach, Archiv; HS.2013.0024.00586; 84 Br. 14 Kt. 130 Bl. Mit 1 Umschl.
    Gunsbach; Paris; Barcelona; Straßburg; Lambaréné; Edinburgh
  - Schweitzer, Albert an Picht, Greda [Briefe], ohne Datum; Deutsches Literaturarchiv Marbach, Archiv; HS.2013.0024.00587; 7 Br., 1 Kt. 11 Bl. Mit 7 Beil. Mit 1 Umschl.
    Lambaréné; Straßburg
  - Schweitzer, Albert an Picht, Greda [Briefe], 1904-1913; Deutsches Literaturarchiv Marbach, Archiv; HS.2013.0024.00588; 14 Bl. Abschr.
    Gunsbach; Lambaréné; Barcelona
  - Schweitzer, Albert an Picht, Werner [Briefe], 1918-1963; Deutsches Literaturarchiv Marbach, Archiv; HS.2013.0024.00589; 38 Br., 3 Kt. 59 Bl. Teilw. Abschr. Mit Fotos. Mit 7 Umschl.
    Straßburg; Lambaréné; Gunsbach
  - Schweitzer, Albert an Verschiedene [Briefe], 1933-1958[ca.]; Deutsches Literaturarchiv Marbach, Archiv; HS.2013.0024.00590; 3 Br. 3 Bl.
    Schweitzer, Albert (1875-1965); Verschiedene
  - Picht, Werner an Schweitzer, Albert [Briefe], 1958-1962; Deutsches Literaturarchiv Marbach, Archiv; HS.2013.0024.00591; 5 Br. 8 Bl.
    Picht, Werner (1887-1965); Schweitzer, Albert (1875-1965)
  - Verschiedene an Verschiedene [Briefe], 1913-2006; Deutsches Literaturarchiv Marbach, Archiv; HS.2013.0024.00592; 4 Br. 4 Bl. Mit 1 Beil.
    Paderborn; Lambaréné; München
- A:Curtius-Picht°Lepsius, Sabine - [Kryptobestand, Teilnachlass], Deutsches Literaturarchiv Marbach, Archiv; Lepsius, Sabine (1864-1942); A:Curtius-Picht°Lepsius, Sabine
  - Lepsius, Sabine: Alt wie die Welt - Jung wie der Morgen. Lebenserinnerungen der Sabine Lepsius. Teil 1: Kindheit [Prosa], Deutsches Literaturarchiv Marbach, Archiv; HS.2013.0024.00593; 2 Mappen
    Lepsius, Sabine (1864-1942); Lepsius, Monica (1893-)
  - Lepsius, Sabine: Alt wie die Welt - Jung wie der Morgen. Lebenserinnerungen der Sabine Lepsius. Teil 2: Jugend [Prosa], Deutsches Literaturarchiv Marbach, Archiv; HS.2013.0024.00595; 106 Bl.
  - Lepsius, Sabine: Alt wie die Welt - Jung wie der Morgen. Lebenserinnerungen der Sabine Lepsius. Teil 3: Reinhold [Prosa], Deutsches Literaturarchiv Marbach, Archiv; HS.2013.0024.00596; 96 Bl.
  - Lepsius, Sabine: Alt wie die Welt - Jung wie der Morgen. Lebenserinnerungen der Sabine Lepsius. Teil 4: Zeit der Erfüllung [Prosa], Deutsches Literaturarchiv Marbach, Archiv; HS.2013.0024.00597; 142 Bl.
  - Lepsius, Sabine: Ergänzung zu Memoiren IV [Prosa], Deutsches Literaturarchiv Marbach, Archiv; HS.2013.0024.00598; 22 Bl. Durchschl.
  - Lepsius, Monica: Auszüge aus den Tagebüchern der Sabine Lepsius geb. Graef [Verschiedenes. Autobiografisches], Deutsches Literaturarchiv Marbach, Archiv; HS.2013.0024.00599; 157 Bl.
    Lepsius, Monica (1893-)
  - Lepsius, Monica: Gesammelte Erinnerungen an Reinhold und Sabine Lepsius [Verschiedenes. Autobiografisches], Deutsches Literaturarchiv Marbach, Archiv; HS.2013.0024.00600; 99 Bl.
  - Lepsius, Richard: Traurede [Prosa. Reden und Vorträge], Deutsches Literaturarchiv Marbach, Archiv; HS.2013.0024.00601; 6 Bl.
    Lepsius, Richard (1851-1915)
  - Lepsius, Monica an Picht, Greda [Briefe], 31.08.1944; Deutsches Literaturarchiv Marbach, Archiv; HS.2013.0024.00602; 1 Bl.
    Lepsius, Monica (1893-); Picht, Greda (1889-1971)
  - Lepsius, Monica an Unbekannt [Briefe], 1949; Deutsches Literaturarchiv Marbach, Archiv; HS.2013.0024.00603; Darauf: Lepsius, Monica an Picht, Werner [Briefe]; 1 Bl. Mit 1 Beil.
    - Lepsius, Monica an Picht, Werner [Briefe], 1949; Deutsches Literaturarchiv Marbach, Archiv; HS.2013.0024.00603; Auf: Lepsius, Monica an Unbekannt [Briefe]; 1 Bl.
  - Lepsius, Dora an Picht, Greda [Briefe], 1908-1911; Deutsches Literaturarchiv Marbach, Archiv; HS.2013.0024.00604; 30 Br., 1 Telegr. 80 Bl.
    Lepsius, Dora (1854-1931); Picht, Greda (1889-1971)
    Beckenried; Dresden; Sils Maria; Basel; Darmstadt
  - Lepsius, Dora an Picht, Greda [Briefe], 1912-1914; Deutsches Literaturarchiv Marbach, Archiv; HS.2013.0024.00605; 30 Br., 8 Kt. 67 Bl. Mit 1 Umschl.
  - Lepsius, Dora an Picht, Greda [Briefe], 1915-1921; Deutsches Literaturarchiv Marbach, Archiv; HS.2013.0024.00606; 32 Br., 7 Kt. 62 Bl.
  - Lepsius, Ernst an Lepsius, Richard [Briefe], 22.11.1914; Deutsches Literaturarchiv Marbach, Archiv; HS.2013.0024.00607; 3 Bl. Kopie
    Lepsius, Ernst; Lepsius, Richard (1851-1915); Lepsius, Dora (1854-1931)
    Kumamoto
  - Lepsius, Ernst an Picht, Greda [Briefe], 1908-1915; Deutsches Literaturarchiv Marbach, Archiv; HS.2013.0024.00608; 8 Br., 4 Kt. 25 Bl.
    Lepsius, Ernst; Picht, Greda (1889-1971)
    Berlin; Darmstadt; Halle; Heidelberg; Kumamoto
  - Lepsius, Richard an Picht, Greda [Briefe], 06.08.1912; Deutsches Literaturarchiv Marbach, Archiv; HS.2013.0024.00609; 4 Bl.
    Sils Baselgia
  - Picht, Werner an Picht, Greda [Briefe], 22.02.1915; Deutsches Literaturarchiv Marbach, Archiv; HS.2013.0024.00610; 1 Bl.
- A:Curtius-Picht°Alastair - [Kryptobestand, Teilnachlass], Deutsches Literaturarchiv Marbach, Archiv; Alastair (1887-1969); A:Curtius-Picht°Alastair
  - Alastair an Picht, Georg [Briefe], 1927-1942[ca.]; Deutsches Literaturarchiv Marbach, Archiv; HS.2013.0024.00001; 8 Br. 12 Bl.
    Alastair (1887-1969); Picht, Georg (1913-1982)
    Nancy; Versailles; Istanbul
  - Alastair an Curtius, Ilse [Briefe], 1940-1943[ca.]; Deutsches Literaturarchiv Marbach, Archiv; HS.2013.0024.00002; 12 Br. 12 Bl.
    Alastair (1887-1969); Curtius, Ilse (1907-2002)
    Freiburg im Breisgau; München; Berlin-Wilmersdorf; Gernsbach
  - Alastair an Picht, Werner [Briefe], 1949-1950; Deutsches Literaturarchiv Marbach, Archiv; HS.2013.0024.00003; 3 Br. 3 Bl.
    Alastair (1887-1969); Picht, Werner (1887-1965)
    Bonn; ohne Ort
  - Penselin, Cora an Picht, Barbara [Briefe], 11.05.2003; Deutsches Literaturarchiv Marbach, Archiv; HS.2013.0024.00004; 1 Bl.
    Penselin, Cora (1929-2009); Picht, Barbara; Picht, Robert (1937-2008)
- A:Curtius-Picht°Eckstein, Erna - [Kryptobestand, Archiv], Deutsches Literaturarchiv Marbach, Archiv; Eckstein, Erna (1890-1949); A:Curtius-Picht°Eckstein, Erna; 1 Kasten
  - Eckstein, Erna an Eckstein, Hans [Briefe], 1924; Deutsches Literaturarchiv Marbach, Archiv; HS.2015.0054.00001; Dabei: Krauss, ... an Eckstein, Erna [Briefe]; 2 Mappen
    Eckstein, Erna (1890-1949); Eckstein, Hans (1898-1985)
    - Krauss, ... an Eckstein, Erna [Briefe], 16.11.1924; Deutsches Literaturarchiv Marbach, Archiv; HS.2015.0054.00001; Bei: Eckstein, Erna an Eckstein, Hans [Briefe]; 1 Bl.
      Krauss, ...; Eckstein, Erna (1890-1949)
  - Eckstein, Erna an Eckstein, Hans [Briefe], 1925; Deutsches Literaturarchiv Marbach, Archiv; HS.2015.0054.00002; 2 Mappen
  - Eckstein, Erna an Krauss, ... [Briefe], 1924-1925[ca.]; Deutsches Literaturarchiv Marbach, Archiv; HS.2015.0054.00003; 2 Br. 4 Bl.
    Eckstein, Erna (1890-1949); Krauss, ...
  - Wendelstadt, Ebba an Eckstein, Erna [Briefe], 1929-1938; Deutsches Literaturarchiv Marbach, Archiv; HS.2015.0054.00004; 1 Br., 1 Kt. 4 Bl. Mit 1 Umschl.
    Wendelstadt, Ebba (1914-2006); Eckstein, Erna (1890-1949)
  - Wendelstadt, Hans an Eckstein, Erna [Briefe], 08.02.1943; Deutsches Literaturarchiv Marbach, Archiv; HS.2015.0054.00005; 1 Bl.
    Wendelstadt, Hans (1889-1969); Eckstein, Erna (1890-1949)
  - Wendelstadt, Juliane an Eckstein, Erna [Briefe], ohne Datum; Deutsches Literaturarchiv Marbach, Archiv; HS.2015.0054.00006; 1 Bl.
    Wendelstadt, Juliane (1911-); Eckstein, Erna (1890-1949)
  - Wendelstadt, Maria an Eckstein, Erna [Briefe], 07.01.1928; Deutsches Literaturarchiv Marbach, Archiv; HS.2015.0054.00007; 1 Bl.
    Wendelstadt, Maria (1917-); Eckstein, Erna (1890-1949)
    Dresden
  - Wolff, Edith von an Eckstein, Erna [Briefe], 1925-1943; Deutsches Literaturarchiv Marbach, Archiv; HS.2015.0054.00008; 18 Br. 33 Bl.
    Wolff, Edith von; Eckstein, Erna (1890-1949)
    Hinterzarten; Grunewald
  - Verschiedene: Erna Eckstein zum Gedächtnis [Verschiedenes. Autobiografisches], Deutsches Literaturarchiv Marbach, Archiv; HS.2015.0054.00009; 1 Heft
    Verschiedene
- A:Curtius-Picht°Axenfeld, Theodor - [Kryptobestand, Teilnachlass], Deutsches Literaturarchiv Marbach, Archiv; Axenfeld, Theodor (1867-1930); A:Curtius-Picht°Axenfeld, Theodor; etwa 4 Kästen
- A:Curtius-Picht°Picht-Axenfeld, Edith - [Kryptobestand, Teilnachlass], Deutsches Literaturarchiv Marbach, Archiv; Picht-Axenfeld, Edith (1914-2001); A:Curtius-Picht°Picht-Axenfeld, Edith
- A:Curtius-Picht°Picht, Stefan - [Kryptobestand, Nachlass], Deutsches Literaturarchiv Marbach, Archiv; Picht, Stefan (1919-1939); A:Curtius-Picht°Picht, Stefan; 1 Mappe
- Fehling, Hermann: Erinnerungen aus meinem Leben [Verschiedenes. Autobiografisches], 1921; Deutsches Literaturarchiv Marbach, Archiv; HS.2013.0024.00005; 102 Bl.
  Fehling, Hermann (1847-1925)
- Picht, Robert: Konvolut Danksagungen der Familie [Dokumente], ohne Datum; Deutsches Literaturarchiv Marbach, Archiv; HS.2013.0024.00006; 3 Bl.
  Curtius-Picht <Familie: 20. Jh.>; Picht, Robert (1937-2008); Curtius-Picht <Familie: 20. Jh.>
- Curtius-Picht <Familie: 20. Jh.>: Konvolut Stammbäume [Dokumente], Deutsches Literaturarchiv Marbach, Archiv; HS.2013.0024.00007; 1 Mappe; Stammtafel Picht im Überformatschrank. Die restlichen Stammbäume sind am Standort. dkr 15.6.18
  Curtius-Picht <Familie: 20. Jh.>; Curtius-Picht <Familie: 20. Jh.>